【裁判字號】    98,上易,906
【裁判日期】    980825
【裁判案由】    傷害
【裁判全文】
臺灣高等法院臺中分院刑事判決         98年度上易字第906號
上  訴  人
即  被  告  乙○○
輔  佐  人  丙○○
上列上訴人因傷害案件，不服臺灣臺中地方法院98年度易字第
1178號中華民國98年4月30日第一審判決（起訴案號：臺灣臺中
地方法院檢察署98年度偵字第6211號），提起上訴，本院判決如
下：
    主  文
上訴駁回。
乙○○緩刑貳年。
    犯罪事實
一、乙○○與丁○○係鄰居，乙○○因懷疑丁○○偷竊其款項，
    因而常起爭執。民國98年1月4日中午12時許，在臺中縣清水
    鎮○○里○○路703號之2前，丁○○持磚塊、撞球杆毆擊乙
    ○○之胸部及身體左側，並徒手抓扯乙○○之頭髮（丁○○
    經原審依傷害罪判處拘役35日確定）；乙○○亦基於傷害之
    犯意，持竹竿（未扣案）毆打丁○○之頭部及身體。乙○○
    前額、臉部、右手、左手等處受有鈍挫傷、擦傷、撕裂傷等
    傷害；丁○○則受有頭部挫傷併撕裂傷（2.5公分）、臉部
    、前胸、右手多處挫傷等傷害。嗣臺中縣警察局清水分局高
    美派出所員警據報趕至現場處理後，循線在現場扣得磚塊1
    塊、乙○○遭拉扯下之頭髮1撮、及丁○○所有供其持以毆
    擊乙○○所用之撞球杆1支（已斷成兩截）等。
二、案經丁○○訴由臺中縣警察局清水分局報請臺灣臺中地方法
    院檢察署檢察官偵查起訴。
    理    由
一、訊據上訴人即被告乙○○（下稱上訴人）否認有何傷害犯行
    ，辯稱：告訴人丁○○頭部之傷口，是因上訴人住處鐵門生
    銹銳利，且常只拉一半，丁○○自己撞傷。丁○○臉部、前
    胸、右手之挫傷，係其自己走路跌倒所致，伊並未傷害丁○
    ○云云。惟查上開上訴人乙○○如何與丁○○互毆，丁○○
    因此遭被告乙○○毆打成傷之事實經過，業經證人即被告丁
    ○○於警偵訊及原審法院審理中指證甚詳，復有磚塊1塊、
    及童綜合醫院訴訟診斷書1紙、現場照片多張等在卷可憑。
    另本案係於98年1月4日12時許發生，警方於同日12時20分即
    至現場，並拍攝現場照片。依現場之照片顯示，上訴人乙○
    ○住處清水鎮○○路703之2號住處騎樓鐵捲門有三片，中間
    該片之鐵捲門已全部拉起，其他二片則未拉起，有該照片可
    證（見警卷第23頁），是上訴人辯稱：丁○○頭部之傷害是
    因上訴人住處鐵捲門未全部拉起，丁○○自行撞傷云云，並
    非可信。又一般人走路跌倒，受傷之位置，應在腳部（如膝
    蓋）、手部（如手掌），所受之傷勢不大，傷害之位置不多
    。本件告訴人丁○○臉部、前胸、右手等處受有挫傷之傷害
    ，與一般人走路跌倒所受之傷害不同，丁○○所受之傷害，
    顯係與上訴人拉扯互毆所致。上訴人上開辯詞，與事實不符
    ，不足採信。綜上事證，上訴人上開傷害犯行，事證明確，
    可以認定。
二、上訴人乙○○所為，係犯刑法第277條第1項傷害罪。原審適
    用刑法第277條第1項、第41條第1項前段，刑法施行法第1條
    之1第1項、第2項前段，審酌被告乙○○否認犯罪，態度非
    佳，上訴人與告訴人均已有相當社會經歷，未能審慎理性溝
    通，相互以暴力相待；暨上訴人與告訴人現仍為鄰居等一切
    情狀，量處拘役30日，並諭知如易科罰金之折算標準。認事
    用法均無違誤，量刑亦屬妥適。上訴人否認犯罪，上訴指摘
    原審判決認事有誤，其上訴為無理由，應予駁回。
三、上訴人乙○○，年已近80歲，前未曾故意犯罪受有期徒刑以
    上刑之宣告，此有台灣高等法院被告前案紀錄表可憑。上訴
    人與告訴人為多年鄰居，因懷疑告訴人竊其現款，致與告訴
    人相處不睦，而發生本案，並非無端滋事。其經本案後應無
    再犯之虞，本院因認暫不執行其刑為當，爰予以宣告緩刑。
據上論結，應依刑事訴訟法第368條，刑法第74條第1項第1款，
判決如主文。
本案經檢察官甲○○到庭執行職務。
中    華    民    國    98    年     8    月    25    日
              刑事第五庭  審判長法  官  趙  春  碧
                                法  官  何  秀  燕
                                法  官  賴  恭  利
以上正本證明與原本無異。
不得上訴。
                                書記官  陳  文  琴
中    華    民    國    98    年     8    月    25    日
附錄論罪科刑法條：
中華民國刑法第277條
傷害人之身體或健康者，處3年以下有期徒刑、拘役或1千元以下
罰金。
犯前項之罪因而致人於死者，處無期徒刑或 7 年以上有期徒刑；
致重傷者，處 3 年以上 10 年以下有期徒刑。


司法院資訊處製作；財團法人民間司法改革基金會備份。
